【裁判字號】    98,小上,48
【裁判日期】    981216
【裁判案由】    給付租金
【裁判全文】
臺灣臺南地方法院民事裁定              98年度小上字第48號
上  訴  人  乙○○
被  上訴人  臺南市政府
法定代理人  甲○○
上列當事人間請求給付租金事件，上訴人對於民國98年11月2
日本院臺南簡易庭98年度南小字第1268號第一審判決提起上訴，
本院裁定如下：
    主  文
上訴駁回。
第二審訴訟費用新臺幣壹仟伍佰元由上訴人負擔。
    理  由
一、按對於小額程序第一審判決之上訴，非以其違背法令為理由
    ，不得為之；再上訴狀內應記載上訴理由，表明下列各款事
    項：1 原判決所違背之法令及其具體內容。2 依訴訟資料可
    認為原判決有違背法令之具體事實；又小額程序第一審判決
    不適用法規或適用不當者，為違背法令；有民事訴訟法第
    469 條第1 款至第5 款所列情形之一者，其判決當然違背法
    令，此參諸民事訴訟法第436 條之24第2 項、第436 條之25
    、第436 條之32第2 項準用同法第468 條、第469 條第1 款
    至第5 款之規定自明。次按，當事人如依民事訴訟法第436
    條之32第2 項準用同法第468 條規定以小額程序第一審判決
    有不適用法規或適用法規不當為上訴理由時，其上訴狀或理
    由書應有具體之指摘，並揭示該法規之條項或其內容，若係
    成文法以外之法則，應揭示該法則之旨趣，倘為司法院解釋
    或最高法院之判例，則應揭示該判解之字號或其內容；如依
    同法第436 條之32第2 項準用同法第469 條第1 款至第5 款
    所列各款事由提起上訴者，其上訴狀或理由書應揭示合於該
    條款之事實，上訴狀或理由書未依前揭方法表明者，即難認
    為已對第一審判決之違背法令有具體之指摘，其上訴自難認
    為合法。又當事人雖提出上訴狀或理由書，然上訴狀或理由
    書未依前揭方法表明上訴理由，原第一審法院未依民事訴訟
    法第436 之32第2 項準用同法第471 條第1 項之規定，裁定
    駁回上訴，而將訴訟卷宗送交第二審法院，即應由第二審法
    院裁定駁回其上訴。
二、上訴意旨略以：訴外人黃石紅於本院98年度營簡調字第130
    號給付租金事件98年9 月29日調解程序中證稱：切結書之簽
    訂，乃因被上訴人告以如不簽訂切結書，即不核發使用執照
    ，無水、電可供營業等語，並未提及繳納租金之意；且臺南
    市政府未依民間一般認知之買賣或租賃程序簽訂契約，卻以
    切結書要求攤商具結，換得使用執照之核發，顯有程序上之
    瑕疵等語。為此，提起上訴等語。
三、經查，本件上訴人所指上開各節，或係就原審取捨證據及認
    定事實之職權行使所論斷：兩造間成立租賃契約，被上訴人
    本於租賃契約之法律關係，請求上訴人給付租金新臺幣6 萬
    7,976 元及自原審判決附表所示各筆金額之利息起算日起均
    至清償日止，按週年利率5%計算之利息，為有理由等情，指
    摘為不當；或係指摘被上訴人之行為，顯有程序上之瑕疵，
    而未表明原審判決所違背之法令及其具體內容，暨依訴訟資
    料合於該違背法令之具體事實，難認其已合法表明上訴理由
    。依首揭說明，應認其上訴為不合法。
四、末按，訴訟費用，由敗訴之當事人負擔；於小額訴訟之上訴
    程序，法院為訴訟費用之裁判時，應確定其費用額，此觀諸
    民事訴訟法第78條、同法第436 條之19第1 項準用同法第
    436 條之32第1 項之規定自明。查，本件第二審裁判費為
    1,500 元；此外，別無其他訴訟費用之支出，故本件第二審
    訴訟費用額確定為1,500 元，應由敗訴之上訴人負擔，爰併
    為裁定如主文第2 項所示。
五、據上論結，本件上訴為不合法，依民事訴訟法第436 之32第
    1 項、第2 項、第436 條之19第1 項、第444 條第1 項前段
    、第95條、第78條，裁定如主文。
中    華    民    國    98    年    12    月    16    日
                  民事第三庭審判長法  官  杭起鶴
                                  法  官  高俊珊
                                  法  官  伍逸康
以上正本係照原本作成。
本裁定不得抗告。
中    華    民    國    98    年    12    月    16    日
                                  書記官  盧昱蓁


司法院資訊處製作；財團法人民間司法改革基金會備份。
